臺灣臺中地方法院刑事判決　　　　　　 100年度易字第1125號
公　訴　人　臺灣臺中地方法院檢察署檢察官
被　　　告　陳羿騰
上列被告因竊盜等案件，經檢察官提起公訴（99年度偵字第2169
1、27125號），被告於準備程序就被訴事實為有罪之陳述，本院
裁定進行簡式審判程序，判決如下：
    主    文
陳羿騰犯竊盜罪，累犯，處有期徒刑伍月，如易科罰金，以新臺
幣壹仟元折算壹日。又犯竊盜未遂罪，累犯，處有期徒刑參月，
如易科罰金，以新臺幣壹仟元折算壹日。又犯無故侵入他人住宅
罪，累犯，處拘役參拾日，如易科罰金，以新臺幣壹仟元折算壹
日，扣案之手套壹雙沒收。有期徒刑部分應執行有期徒刑陸月，
如易科罰金，以新臺幣壹仟元折算壹日。
    犯罪事實
一、陳羿騰前於民國94年間，因施用第一、二級毒品案件，經本
    院以94年度訴字第125號判處有期徒刑7月、11月，應執行有
    期徒刑1年4月確定；復因妨害自由、竊盜等案件，經本院分
    別以94年度沙簡字第137 號及94年度易字第73號各判處有期
    徒刑3 月、1年2月確定。嗣再經本院以94年度聲字第2414號
    裁定上開4 罪合併應執行有期徒刑2年7月確定，於95年11月
    21日縮短刑期假釋出監，於96年7 月31日假釋保護管束期滿
    ，未經撤銷，視為執行完畢。詎仍不思警惕，分別為以下犯
    行：
（一）陳羿騰意圖為自己不法之所有，於99年7月8日上午5 時33
      分許（非夜間），騎乘車牌號碼F7Z-116 號重型機車，行
      經臺中縣清水鎮（已改制為臺中市清水區○○○街96號王
      秋竹住處前，見該處鐵門未拉下，即由該鐵門進入該處 1
      樓，而無故侵入他人住宅，徒手竊取1 樓櫃子內現金新臺
      幣（下同）1 萬5000元得手。嗣經王秋竹發覺報警處理，
      並經警調取現場監視錄影畫面而循線查獲。
（二）陳羿騰另意圖為自己不法之所有，於99 年11月15日上午9
      時許，騎乘上開重型機車，行經臺中縣沙鹿鎮（已改制為
      臺中市沙鹿區○○○路390 號楊德昌住處前，見該處大門
      未鎖，即將機車停放於大門口，由該大門進入該處1 樓，
      而無故侵入他人住宅，並在1 樓房間內打開衣櫃及桌子抽
      屜搜尋財物時，因楊德昌之孫女發覺該處大門停放不明機
      車，見狀有異，通知楊德昌前往察看，楊德昌進入該屋內
      察看時，適見陳羿騰從屋內房間走出，乃詢問來意，而陳
      羿騰見事跡敗露，竟假藉找人收帳而趁隙騎乘上開機車逃
      離現場，致未能竊取財物得逞。
（三）陳羿騰於99年11月16日上午8 時15分許，騎乘上開機車，
      行經臺中縣沙鹿鎮（已改制為臺中市沙鹿區○○○路 590
      號蔡惠婷住處前，復另行起意，以不詳方式打開蔡惠婷住
      處大門，由該大門進入該處1 樓，而無故侵入他人住宅。
      陳羿騰欲進入屋內搜尋財物行竊，唯尚未著手行竊前，即
      為當時正在1 樓之蔡惠婷發覺並詢問陳羿騰來意，陳羿騰
      即假藉找人而趁隙步行逃離現場。蔡惠婷因察覺有異，乃
      尾隨其後並請附近鄰居協助報警，嗣經會同警方於星河路
      546-2 號前查獲陳羿騰，並扣得陳羿騰所有，預備供竊盜
      使用之手套1雙及與本案無關之手電筒1支等物。
二、案經王秋竹、楊德昌、蔡惠婷訴由臺中縣警察局（現改制為
    臺中市政府警察局）清水分局報請臺灣臺中地方法院檢察署
    偵查起訴。
    理    由
壹、證據能力之說明：
    查本件被告所犯，非為死刑、無期徒刑、最輕本刑為三年以
    上有期徒刑之罪，亦非高等法院管轄第一審之案件，經本院
    合議庭裁定由受命法官行準備程序時，被告就被訴事實為有
    罪之陳述後，經告知被告簡式審判程序之旨，並聽取被告、
    檢察官之意見後，裁定進行簡式審判程序，依刑事訴訟法第
    273條之2之規定，簡式審判程序之證據調查，不受刑事訴訟
    法第159條第1項、第161條之2、第161條之3、第163條之1及
    第164條至第170條規定之限制，合先敘明。
貳、認定犯罪事實所憑證據及論罪科刑：
一、訊據被告陳羿騰對於上開犯罪事實均坦承不諱，並經告訴人
    王秋竹、楊德昌、蔡惠婷指訴明確，且有現場監視畫面翻拍
    照片、刑案現場照片、員警職務報告等、刑案現場測繪圖等
    ，附卷可證，復有扣案之手套一雙，可資佐證，足認被告陳
    羿騰之自白與事實相符，堪以採信。從而，本案事證明確，
    被告陳羿騰如犯罪事實欄一、（一）、（二）、（三）所載
    各犯行洵堪認定，應依法論科。
二、按刑法第321條業經總統於100年1月26日以華總一義字第100
    00015561號令公布修正，並於同年月28日施行，本件被告陳
    羿騰如犯罪事實欄一、（一）、（二）所載行為時，刑法第
    321條第1項第1 款加重竊盜罪規定為：「犯竊盜罪而有左列
    情形之一者，處6月以上、5年以下有期徒刑：一、於夜間侵
    入住宅或有人居住之建築物、船鑑或隱匿其內而犯之者。」
    ，修正後之刑法第321條第1項第1 款則規定為：「犯竊盜罪
    而有下列情形之一者，處6月以上、5年以下有期徒刑，得併
    科新臺幣10萬元以下罰金：一、侵入住宅或有人居住之建築
    物、船艦或隱匿其內而犯之者。」，除修正後刑法第321 條
    第1項第1款構成要件刪除「夜間」而有變更外，修正後之條
    文亦增列「得併科新臺幣10萬元以下罰金」之處罰規定，是
    被告行為後法律已有變更，應依刑法第2條第1項之規定，為
    「從舊從輕」之比較。查本案被告陳羿騰如犯罪事實欄一之
    （一）所載，於99年7月8日上午5 時33分許（為日間，見卷
    附之日出日沒時刻表），擅自進入告訴人王秋竹住宅竊盜之
    行為及如犯罪事實欄一之（二）所載，於99年11月15日上午
    9 時許，擅自進入告訴人楊德昌住宅竊盜未遂之行為，於修
    正前，分別構成刑法第320條第1項之普通竊盜既遂及同法第
    320條第3項、第1 項普通竊盜未遂之規定，而於修正後，則
    分別構成刑法第321條第1項第1款之侵入住宅竊盜既遂及第3
    21條第2項、第1項第1 款侵入住宅竊盜未遂之規定，經比較
    新舊法後，修正後之規定並未有利於被告，自均應適用被告
    陳羿騰行為時法，即應分別成立刑法第320條第1項之普通竊
    盜既遂罪及第320條第3項、第1項之普通竊盜未遂罪。
三、核被告陳羿騰如犯罪事實欄一之（一）所為，係犯刑法第30
    6條第1項之無故侵入他人住宅罪及同法第320條第1項之普通
    竊盜罪；如犯罪事實欄一之（二）所為，係犯刑法第306 條
    第1項之無故侵入他人住宅罪及同法第320條第3項、第1項之
    普通竊盜未遂罪；如犯罪事實欄一之（三）所為，係犯刑法
    第306條第1項之無故侵入他人住宅罪。被告陳羿騰於犯罪事
    實欄一之（一）及（二）所載犯行中，均係基於竊盜之目的
    ，啟動各案侵入住宅及竊盜或竊盜未遂之犯罪行為，其發生
    經過均有部分犯罪行為重合連結，依一般社會經驗認知，其
    侵入住宅目的在竊取財物，應認係一犯罪行為，法律上亦應
    以一行為評價處罰，較為適當，故被告陳羿騰各以一行為犯
    無故侵入住宅罪及竊盜或竊盜未遂罪，均為想像競合犯，應
    分別從一重論以竊盜罪及竊盜未遂罪。被告陳羿騰關於如犯
    罪事實欄一之（二）所載犯行，已著手於竊盜行為之實行而
    不遂，為未遂犯，爰依刑法第25條第2 項之規定，按既遂犯
    之刑度減輕其刑。被告陳羿騰前於94年間，因施用第一、二
    級毒品案件，經本院以94年度訴字第125號判處有期徒刑7月
    、11月，應執行有期徒刑1年4月確定；復因妨害自由、竊盜
    等案件，經本院分別以94年度沙簡字第137 號及94年度易字
    第73號各判處有期徒刑3 月、1年2月確定。嗣再經本院以94
    年度聲字第2414號裁定上開4罪合併應執行有期徒刑2年7 月
    確定，於95年11月21日縮短刑期假釋出監，於96年7 月31日
    假釋保護管束期滿，未經撤銷，視為執行完畢等情，有臺灣
    高等法院被告全國前案紀錄表及臺灣臺中地方法院檢察署刑
    案資料查註紀錄表，附卷可稽，被告陳羿騰前受有期徒刑執
    行完畢，5 年以內故意再犯本件有期徒刑以上之上開各罪，
    均為累犯，應依刑法第47條第1 項規定加重其刑，並就如犯
    罪事實欄一之（二）部分，先加重後減輕之。爰審酌被告陳
    羿騰未經被害人等之同意即擅自進入其等住處，欲竊取財物
    ，影響被害人等居家安寧及財物管領，暨其有犯罪前科之品
    行（參前揭紀錄表）、高職畢業之智識程度、經濟勉持之生
    活狀況（見警卷所附被告警詢筆錄受詢問人資料），犯罪之
    動機、目的、手段、犯罪所得，及犯後與告訴人王秋竹成立
    和解，有本院100年度附民字第214號和解筆錄一份，附卷可
    憑，態度尚稱良好等一切情狀，分別量處如主文所示之刑，
    並均諭知易科罰金之折算標準，及就所處有期徒刑部分定其
    應執行之刑，併諭知易科罰金之折算標準，以示懲儆。
四、末按刑法第38條第1項第2款所稱「供犯罪預備之物」，係指
    以供實施犯罪構成要件之行為之用為目的所預備之物，而尚
    未使用者。申言之，乃以供預備犯特定罪之目的所用之物，
    而屬於犯罪實施中或犯罪實施前，所預備者而言。此項物件
    ，並非犯罪構成要件應具備而不可或缺者，與刑法上處罰預
    備行為之獨立罪所用之構成物，係屬供犯罪所用之物者有別
    ，故「供犯罪預備之物」之沒收，並不以法律有明文處罰預
    備犯者為絕對必要（最高法院95年度臺上字第2050號判決要
    旨參照），查於扣案之手套1 雙，業據被告陳羿騰於偵查中
    供承為其所有，且係預備供竊盜所用等語在卷，堪認屬預備
    供竊盜犯行所用之物，爰就犯罪事實欄一之（二）部分，依
    刑法第38條第1項第2款規定，均宣告沒收之。至其餘扣案之
    手電筒1 支，則無證據證明與本案有關，又非違禁物，爰不
    另為沒收之諭知。
五、據上論斷，應依刑事訴訟法第273條之1第1項、第299 條第1
    項前段，刑法第2條第1項、第306條第1項、第320條第1項、
    第3項、第47條第1項、第25條第2項、第41條第1項前段、第
    51條第5款、第38條第1項第2款，刑法施行法第1條之1第1項
    、第2項前段，判決如主文。
中    華    民    國    100   年    5     月    18    日
                  刑事第十九庭    法  官  林三元
以上正本證明與原本無異。
如不服本判決應於收受判決後10日內向本院提出上訴書狀，並應
敘述具體理由；其未敘述上訴理由者，應於上訴期間屆滿後20日
內向本院補提理由書（均須按他造當事人之人數附繕本）「切勿
逕送上級法院」。
                                  書記官
中    華    民    國    100   年    5    月    18    日
附錄論罪科刑法條
刑法第320條第1項：
意圖為自己或第三人不法之所有，而竊取他人之動產者，為竊盜
罪，處5年以下有期徒刑、拘役或5百元以下罰金。
刑法第306條第1項：
無故侵入他人住宅、建築物或附連圍繞之土地或船艦者，處1 年
以下有期徒刑、拘役或3百元以下罰金。